臺灣士林地方法院刑事判決　　　　　　 96年度交易字第605號
公　訴　人　臺灣士林地方法院檢察署檢察官
被　　　告　甲○○
上列被告因業務過失傷害案件，經檢察官提起公訴（96年度偵字
第4850號），本院判決如下：
    主  文
甲○○從事業務之人，因業務上之過失傷害人致重傷，處有期徒
刑陸月，如易科罰金以新台幣壹仟元折算壹日，減為有期徒刑參
月，如易科罰金以新台幣壹仟元折算壹日。
    事  實
一、甲○○以駕駛營業用大貨車為業，為從事業務之人，於民國
    96年2 月12日18時50分許，駕駛車號FH-672號營業用大貨車
    （總重量21噸）沿臺北縣汐止市○○路○ 段往新台五路方向
    行駛，甲○○原應遵守道路交通標誌、標線、號誌之指示及
    注意車前狀況，且依當時情況亦無不能注意之情事，竟疏未
    注意該路段有禁止大貨車15噸以上進入之標誌，而駛入該路
    段，迄行經該路段64號明勝工程行旁時，復因未注意車前狀
    況而撞擊該工程行佔用道路在路邊修理車牌號碼FA-5388 號
    自小客車之乙○○，致乙○○受有兩側下肢開放性骨折、左
    膝骨股末端骨折、膝動脈斷裂、左腓神經麻痺、右膝開放性
    骨折及脫臼、右股骨轉子間骨折及移位、左脛骨骨折、左腳
    板壓碎傷及骨折、肋骨骨折及頭部外傷之傷勢，致兩下肢兩
    大關節功能永久喪失、右膝及左膝與左足裸及左腳板功能永
    久喪失之重傷害。甲○○於員警前來現場處理時在場，並當
    場承認為肇事人而對於未發覺之罪自首並接受裁判。
二、案經乙○○訴由臺北縣政府警察局汐止分局報告臺灣士林地
    方法院檢察署檢察官偵查起訴。
    理  由
一、訊據被告甲○○對於上揭時地駕駛車牌號碼FH-672號營業用
    大貨車（總重量21噸）沿臺北縣汐止市○○路○ 段往新台五
    路方向行駛，未注意該路段有禁止大貨車15噸以上進入之標
    誌，而駛入該路段，復未注意車前狀況而撞擊佔用道路在路
    邊修理車牌號碼FA-5388 號自小客車之乙○○，致乙○○受
    有兩側下肢開放性骨折、左膝骨股末端骨折、膝動脈斷裂、
    左腓神經麻痺、右膝開放性骨折及脫臼、右股骨轉子間骨折
    及移位、左脛骨骨折、左腳板壓碎傷及骨折、肋骨骨折及頭
    部外傷之傷勢一事，坦承不諱，核與被害人乙○○於本院準
    備程序及審理時指訴之情節大致相符，復有道路交通事故現
    場圖、道路交通事故調查報告表（一）（二）、現場車損照
    片19張及長庚紀念醫院診斷書2 紙附於偵查卷及該醫院96年
    10月25日函附於本院卷可稽，事證明確。按駕駛人駕駛汽車
    ，應遵守道路交通標誌、標線、號誌之指示；又汽車行駛時
    ，駕駛人應注意車前狀況，並隨時採取必要之安全措施，道
    路交通安全規則第90條及第94條第3 項分別定有明文。本件
    被告駕駛車牌號碼FH-672號營業用大貨車（總重量21噸）沿
    臺北縣汐止市○○路○ 段往新台五路方向行駛，本應注意該
    路段有禁止大貨車15噸以上進入之標誌，不得駛入，且依當
    時情況亦無不能注意之情事，竟疏未注意該路段有禁止大貨
    車15噸以上進入之標誌，而駛入該路段，復未注意車前狀況
    而撞擊佔用道路在路邊修理車牌號碼FA-5388 號自小客車之
    乙○○，自有過失。台灣省臺北縣區車輛行車事故鑑定委員
    會亦認定被告有違規行駛管制區且未注意車前狀況之過失，
    此有該委員會96年6 月26日北縣鑑字第0965180481號函及該
    函所附之鑑定意見書在卷可參，又被害人當時佔用道路在路
    邊修理車亦有重大過失，惟此仍無解於被告過失責任之成立
    ，又被告之過失與本件車禍之發生而致被害人受傷有相當之
    因果關係，被告之過失重傷害犯行應堪認定。
二、被害人乙○○因本件車禍受有兩側下肢開放性骨折、左膝骨
    股末端骨折、膝動脈斷裂、左腓神經麻痺、右膝開放性骨折
    及脫臼、右股骨轉子間骨折及移位、左脛骨骨折、左腳板壓
    碎傷及骨折、肋骨骨折及頭部外傷之傷勢，致兩下肢兩大關
    節功能永久喪失、右膝及左膝與左足裸及左腳板功能永久喪
    失，其傷勢已達毀敗或嚴重減損一肢以上機能之程度，有財
    團法人長庚紀念醫院96年10月25日函附於本院卷可稽。又被
    告甲○○係以駕駛營業用大貨車為業，為從事業務之人。核
    被告所為，係犯刑法第284 條第2 項後段過失重傷害罪（起
    訴書原係記載犯刑法第284 條第2 項前段之普通傷害罪，惟
    實行公訴檢察官已當庭變更為後段之重傷害罪）。本件被告
    於肇事後未被有偵查犯罪職權之機關或公務員發覺前，即主
    動向據報到場處理事故之警員坦承肇事，有臺北縣政府警察
    局汐止分局道路交通事故肇事人自首情形紀錄表1 份附於偵
    查卷可參，為對於未發覺之罪自首而接受裁判，應依刑法第
    62條前段規定減輕其刑。爰審酌被告過失之程度及被害人亦
    有重大過失、被害人所受傷害之情況，及被告犯後坦承犯行
    ，態度尚稱良好，但迄未能與被害人達成和解賠償被害人所
    受損害等各項情狀，量處如主文所示之刑，並諭知易科罰金
    之折算標準，又被告為本件犯罪時間係在96年4 月24日以前
    ，所犯之罪，合於減刑條件，應依中華民國96年罪犯減刑條
    例第2 條第1 項第3 款予以減輕其宣告刑二分之一，並諭知
    易科罰金之折算標準。
據上論斷，應依刑事訴訟法第299 條第1 項前段，刑法第284 條
第2 項後段、第62條前段、第41條第1 項前段，刑法施行法第1
條之1 ，中華民國96年罪犯減刑條例第2 條第1 項第3 款、第7
條，判決如主文。
本案經檢察官翁偉倫到庭執行職務。
中　　華　　民　　國　　96　　年　　12　　月　　5 　　日
                  交通法庭法  官  賴邦元
以上正本證明與原本無異。
如不服本判決，應於收受送達後10日內向本院提出上訴書狀，其
未敘述上訴之理由者並得於提起上訴後20日內向本院補提理由書
（均須按他造當事人之人數附繕本）。
                            書記官  游育慈
中　　華　　民　　國　　96　　年　　12　　月　　5 　　日
附錄本案論罪科刑法條之依據：
中華民國刑法第284條
（過失傷害罪）
因過失傷害人者，處 6 月以下有期徒刑、拘役或 5 百元以下罰
金，致重傷者，處1 年以下有期徒刑、拘役或5 百元以下罰金。
從事業務之人，因業務上之過失傷害人者，處1 年以下有期徒刑
、拘役或1 千元以下罰金，致重傷者，處3 年以下有期徒刑、拘
役或2 千元以下罰金。
